■ Dane osobowe



Imię i Nazwisko: Maria Pieroszkiewicz

Miejscowość: Warszawa

Telefon: +48 693 324 767

E-mail: maria.pieroszkiewicz@gmail.com
www: https://marypieroszkiewicz.com
GitHub: https://linkedin.com/in/marypieroszkiewicz
LinkedIn: https://linkedin.com/in/marypieroszkiewicz

Profil zawodowy

Jestem entuzjastką Agile zwinnego podejścia, absolutną pasjonatką tego sposobu pracy, nowych technologii i innowacji. Scrum Master z rosnącym doświadczeniem, z dużą dozą empatii, otwartości z solidnym zapleczem technicznym, ponad 10-cio letnim doświadczeniem w branży IT jako Front-End Developer, pracując z cross-funkcjonalnymi samoorganizującymi się zespołami. Świetnie czuję się w pracy zespołowej - potrafię wspierać innych w dostrzeganiu przeszkód i znajdowaniu rozwiązań, zadawać pytania, które prowadzą do znalezienia właściwych odpowiedzi, budować inspirującą atmosferę i relacje w zespole.

Wpływ na powracający biznes, dzięki otwartej komunikacji, dobrej relacji z klientami. Posiadając wszystkie dotychczasowe doświadczenia i umiejętności wykorzystam w roli jako Scrum Master.

■ Doświadczenie zawodowe

08.2022 - obecnie

Cleeng

Scrum Master

- praca z 3 zespołami Scrum Software Production oraz 2 zespołami Kanban Maintenance
- wprowadzanie wartości, zasad i praktyk metodyki zwinnej do planowania, zarządzania i dostarczania rozwiązań
- szkolenie, mentoring i wspieranie zespołów scrumowych w przestrzeganiu wartości, zasad i praktyk zwinnych
- pomoc w określaniu i zarządzaniu zadaniami, problemami, ryzykiem i pozycjami działań
- planowanie i ułatwianie wydarzeń scrumowych, spotkań i procesów decyzyjnych
- monitorowanie postępów i wydajności oraz pomaganie zespołom we

- wprowadzaniu ulepszeń
- zapewnienie właściwego wykorzystania procesów współpracy i pomoc w usuwaniu przeszkód dla zespołów scrumowych
- śledzenie procesów projektowych, produktów i miar
- przygotowywanie i przedstawianie raportów i prezentacji
- pomoc w lepszej organizacji dokumentacji
- pomoc zespołowi HR w definiowaniu wymagań dla poszczególnych ról rozwojowych
- organizacja Gildii Agile / Scrum, gdzie dyskutujemy i znajdujemy rozwiązania dla lepszego wdrażania podejścia Agile

09.2021 - obecnie

agile.org.pl

Uczestniczka w programie mentoringowym w stowarzyszeniu agile.org.pl, w którym mentorami są doświadczeni Scrum Masterzy / Agile Coachowie: Marek Konderski, Grzegorz Staniak, Michał Januszewski, Izabela Januszewska

Zakres tematów podczas cotygodniowych spotkań:

- omawianie tematów związanych z Agile / Scrum;
- analizowanie rzeczywistych przypadków z życia zespołu Scrum;
- przegląd możliwych sposobów ułatwienia rozwiązywania konfliktów;
- nauka o zmianie i wpływu Scrum Mastera jako potencjalnego lidera zmiany.

04.2020 - 09.2022

Agencja Reklamowa m.pire

Front-End Developer

- kodowanie stron internetowych i aplikacji webowych
- praca z wykorzystaniem Git systemu kontroli wersji
- prezentowanie projektów klientom
- wspólne planowanie przebiegu projektów
- rozpisywanie i koordynowanie zadań
- wsparcie techniczne i facylitacja klientów w obsłudze oprogramowania
- używanie narzędzi do zarządzania projektami: Asana
- doskonalenie procesów wytwarzania produktów
- usprawnianie działań kampanii produktów
- uczestniczenie i facylitacja spotkań wewnętrznych z klientami i całym zespołem
- coachowanie w cross-funkcjonalnym samoorganizującym się zespole
- usuwanie przeszkód w procesie wytwarzania oprogramowania i w procesie wdrażania
- sesje rozwiązywania problemów w zespole

09.2019 - 03.2022

Agencja Interaktywna Drop By Drop Sp. z o.o.

Front-End Developer

- kodowanie stron internetowych i aplikacji webowych
- samodzielne planowanie zadań
- zbieranie wymagań od klientów

- prezentowanie projektów klientom
- usuwanie przeszkód w procesie wdrażania
- mentorowanie Junior Front-End Developerów
- facylitacja spotkań i warsztatów
- budowanie pozytywnego wizerunku firmy

09.2019 - 02.2020

Agencja Interaktywna Rise

Front-End Developer

- kodowanie stron internetowych i aplikacji webowych
- praca z wykorzystaniem Git systemu kontroli wersji
- wykonywanie przeglądu kodu
- prezentowanie projektów klientom
- wspólne planowanie przebiegu projektów
- rozpisywanie i koordynowanie zadań
- używanie narzędzi do zarządzania projektami: Asana
- współpraca z zewnętrzną firmą w dużym projekcie z wykorzystaniem Scrum
- umieszczanie wymagań w backlogu produktu
- praca w cross-funkcjonalnymi samoorganizującymi się zespołami
- prowadzenie wewnętrznych warsztatów programistycznych
- motywowanie, rozwijanie i zwiększanie efektywności zespołu
- usuwanie przeszkód w procesie wytwarzania oprogramowania i w procesie wdrażania

02.2015 - 04.2015

i-Systems Spółka z ograniczoną odpowiedzialnością Sp.k.

Junior Front-End Developer

- kodowanie stron internetowych e-commerce
- używanie narzędzia do zarządzania zadaniami

04.2013 - 06.2013

Agencja Interaktywna Global Performance

Junior Front-End Developer / Web Designer

- opieka webmasterska nad witryną internetową www.sunweb-oferty.pl
- wdrożenie i opieka webmasterska nad witryną internetową www.fitcare.ajdi.pl
- tworzenie grafiki do katalogu swetry świąteczne

Od 02.2011

Front-End Developer (Freelance)

- realizacja projektów, zakończonych sukcesem i zadowoleniem klienta
- analiza celów i wymagań klienta
- samodzielne planowanie zadań
- opracowywanie projektów koncepcyjnych stron www
- praca w wykorzystaniem Git systemu kontroli wersji
- tworzenie grafik i cięcie layoutów
- kodowanie szablonów HTML/CSS/JS lub pod statyczne generatory stron (11ty, jekyll) oraz pod system zarządzania treścią CMS WordPress
- wsparcie w administrowaniu stronami

Klienci:

- Biuro Usług Projektowych i Nadzoru Budowlanego "PROINBUD"
- Kancelaria Radcy Prawnego Anna Richter
- Compleo Terapie Naturalne
- "Geosolis" Pracownia Geologiczna Maciej Bałys
- "EnglishCom" Katarzyna Buch-Gasz

■ Dodatkowe doświadczenia

10.2022 Scrum Experience Day 2022 Conference

Wolontariusz

- pomaganie podczas trwania konferencji
- współpraca z organizatorami
- nawigowanie uczestników podczas konferencji
- reagowanie i usuwanie przeszkód w trakcie konferencji

09.2022 AgileByExample Conference

Wolontariusz

- pomaganie w organizacji konferencji i podczas trwania konferencji
- współpraca z zespołem wolontariuszy i organizatorami
- nawigowanie uczestników podczas konferencji
- reagowanie i usuwanie przeszkód w trakcie konferencji

02.2022 - 05.2022 **ACE! Conference**

Wolontariusz

- pozyskiwanie potencjalnych partnerów i sponsorów
- komunikowanie się z partnerami i sponsorami
- promowanie konferencji w mediach społecznościowych
- używanie narzędzia do organizacji zadań: Notion
- używanie narzędzia Miro do prezentacji
- pomaganie w organizacji konferencji i podczas trwania konferencji
- współpraca z zespołem wolontariuszy i organizatorami
- nawigowanie uczestników podczas konferencji
- reagowanie i usuwanie przeszkód w trakcie konferencji

11.2022 - obecnie

Ruby on SaaS

Talent Sourcer / Researcher

- pozyskiwanie potencjalnych klientów do współpracy
- pozyskiwanie potencjalnych kandydatów na stanowiska programistyczne
- używanie narzędzi do zarządzania projektami: Jira
- budowanie pozytywnego wizerunku firmy
- doskonalenie procesów pozyskiwania kandydatów

- usuwanie przeszkód komunikacyjnych pomiędzy firmą, a kandydatami
- coachowanie, facylitowanie w cross-funkcjonalnym samoorganizującym się zespole
- usprawnianie działań promowania firmy

09.2021 - 10.2022

Softmaker

Talent Sourcer / Researcher

- pozyskiwanie potencjalnych kandydatów na stanowiska programistyczne
- używanie narzędzi do zarządzania projektami: Jira
- budowanie pozytywnego wizerunku firmy
- doskonalenie procesów pozyskiwania kandydatów
- usuwanie przeszkód komunikacyjnych pomiędzy firmą, a kandydatami
- coachowanie, facylitowanie w cross-funkcjonalnym samoorganizującym się zespole
- usprawnianie działań promowania firmy

04.2013 - 12.2014

Geek Girls Carrots Silesia

- pomoc w organizowaniu wydarzeń
- koordynacja zadań

06.2009 -12.2017

Śląski Klub Karate "GOLIAT" w Katowicach

Front End Developer / Web Designer / Administrator Serwisu

 zaprojektowanie, wdrożenie i utrzymanie witryny internetowej Klubu (ponad 500 odsłon dziennie)

Wykształcenie

06.2022 - obecnie

Scrum Master / Agile Coach

Szkoła Agile Coachów i Scrum Masterów

Brass Willow Sp. z o.o.

10.2007 - 06.2011

Inżynier (Informatyka)

Wyższa Szkoła Technologii Informatycznych w Katowicach Specjalizacja: grafika komputerowa, budowa multimedialnych

serwisów internetowych

09.2005 - 07.2007

Technik Informatyk

Szkoła Informatyki i Internetu w Gliwicach

■ Kursy/Szkolenia/Konferencje

- Skalowanie w Scrumie po co, jak, na co uważać? Scrumvival, Warszawa 12.2022
- Agile Coach Camp Poland (3 dni), Spała 11.2022
- Scrum Experience Day 2022 Conference, Warszawa 10.2022
- Mine4Scrum Scaled Edition AgileFit online 10.2022
- AgileByExample Conference (3 dni), Warszawa 09.2022
- The Serious Scrum Virtual Conference online 16.09.2022
- Nakręćmy Scrum Scrumvival, Warszawa 08.2022
- Agile to agility Conference: Value Streams and Flow Agile to agility, online 06.2022
- Agile Coach Camp Poland (3 dni), Spała 06.2022
- Kopalnia Scrum Mastera warsztaty z obszaru zwinnych zespołów (3 miesięczny kurs zakończony certyfikatem) - Indeed, online - 03.2022 - 06.2022
- ACE! Conference (2 dni), Kraków 05.2022
- Agile Virtual Summit (5 dni), online 05.2022
- Agility in Construction Conference Agility in Construction, online 04.2022
- Jak się za to zabrać? Czyli o przełożeniu teorii metryk do pierwszego, konkretnego użycia w zespole - AgileWarsaw, Warszawa 04.2022
- Agile to agility Conference: Integral Approaches Agile to agility, online 04.2022
- Refinementy dla opornych Scrumvival, online 03.2022
- Oswoić, zrozumieć i rozwiązać konflikty (2 dni) AgileWarsaw, online 03.2022
- Rozprawa sądowa o wartościach Scrum. AgileWarsaw, online 02.2022
- Scrum Master (5-cio tygodniowy kurs zakończony certyfikatem) Future Collars, online -12.2021 - 01.2022
- Leadership masterclass Facili(S)tation, Bytom 11.2021
- Agile4Good poznaj wiele twarzy zwinności! Agile4U, online 09.2021
- FRONTEND-CON 2017 (2 dni) FrontEnd Connect, Warszawa 09.2017
- Google Developer Days Europe 2017 (2 dni) Google, Kraków 09.2017
- Zostań programistą Front-End Developer (6-cio tygodniowy kurs zakończony certyfikatem) -Coders Lab, Katowice - 02.2017 - 03.2017
- Innovator's Summit #4 (2 dni), Kraków 11.2015
- Open Your Mind to Astia #2, Kraków 04.2015
- Front-Trends 2014 Conference (3 dni), Warszawa 05.2014
- Mity i problemy w Agile mity o Scrum CodeSprinters, Kraków 10.2013

Umiejętności

- elastyczność i umiejętność przystosowywania się do zmian
- · otwartość i łatwość w nawiązywaniu relacji, komunikatywność
- · pozytywne nastawienie
- odpowiedzialność
- · gotowość do podejmowania wyzwań
- · samodzielność oraz umiejętność pracy w zespole
- · umiejętność rozwiązywania problemów
- · myślenie analityczne i innowacyjność
- · umiejętność aktywnego słuchania
- · organizacja i planowanie
- umiejętność pracy pod presją
- · proaktywność, inicjatywa,
- · moralność i zdolności przywódcze
- umiejętność motywowania innych
- zaangażowanie, dokładność, pracowitość, skupienie na celu asertywność
- transparentność
- pokora
- · ciągła chęć rozwoju, doskonalenia się
- · umiejętność współpracy
- umiejętność sprawnego wyszukiwania informacji

• technologie webowe: HTML5, CSS3, SASS, JavaScript, GSAP, Ajax, RWD, BEM, Parcel, Gulp

Git, 11ty, CMS (WordPress), PHP, MySQL

oprogramowanie: WebStorm, Visual Studio Code, GitHub, Jira, Confluence, Asana, Trello,

Miro, Mural, Slack, Discord, Zoom, Adobe (Illustrator, Photoshop, XD) Figma, Autodesk SketchBook Pro, Google Workspace, MS Office,

• systemy operacyjne: Mac OS X, Windows 95/98/NT/2000/XP/2003/Vista/7/10, Linux: Ubuntu,

Debian

■ Znajomość języków obcych

Angielski: średniozaawansowany B2, techniczny

Zainteresowania

Branżowe:

- interesuję się zwinnym zarządzaniem produktami
- · aktywne uczestnictwo w różnych wydarzeniach, warsztatach, konferencjach, społeczności agile
- · rozwój osobisty
- · filozofia kaizen
- skoncentrowanie na ciągłym poszerzaniu wiedzy i umiejętności
- interesuję się rozwojem kompetencji liderskich
- · nowe technologie, innowacje

Inne:

- wschodnie sztuki walki (Kung Fu i Karate III miejsce w OYAMA TOP Puchar Polski OYAMA PFK semi-knockdown karate, 09.2009),
- qigong
- · rozwój duchowy
- · książki otwierające umysł
- ekstatyczny taniec
- gotowanie wg. pięciu przemian (dietetyka wg. medycyny chińskiej),
- podróże
- · gry planszowe

Wyrażam zgodę na przetwarzanie moich danych osobowych dla potrzeb niezbędnych do realizacji procesu rekrutacji zgodnie z Rozporządzeniem Parlamentu Europejskiego i Rady (UE) 2016/679 z dnia 27 kwietnia 2016 r. w sprawie ochrony osób fizycznych w związku z przetwarzaniem danych osobowych i w sprawie swobodnego przepływu takich danych oraz uchylenia dyrektywy 95/46/WE (RODO).